臺灣高等法院臺南分院刑事判決　　　　　　　　　　　　　　　　　　　　行股
　　上　訴　人
　　即　被　告　乙　○　○
右上訴人因竊盜案件，不服臺灣雲林地方法院九十年度易字第八一一號中華民國九十
年十二月二十五日第一審判決（起訴案號：臺灣雲林地方法院檢察署九十年度偵字第
四六０四號），提起上訴，本院判決如左：
    主      文
上訴駁回。
    事      實
乙○○於民國（下同）九十年十一月十二日下午二時許，在雲林縣虎尾鎮○○路○段
臺西客運車站前，見甲○○所有停在該處之車牌ＺＷＹ－五九三號輕型機車一輛（於
同年九月三日在該鎮○○路與信義路交岔路口失竊），電源開關上插有鑰匙，竟意圖
為自己不法之所有，竊取該機車供己騎用，嗣於翌（十三）日下午三時四十分許，騎
乘該機車行經該鎮○○路二六二號前，始為警查獲。案經雲林縣警察局虎尾分局移送
臺灣雲林地方法院檢察署檢察官偵查起訴。
    理      由
一、訊據上訴人即被告乙○○，固不諱言有於右揭時地，擅取上開機車供己騎用而為
    警查獲之事實；惟矢口否認有何竊盜之犯行，並辯稱：其在客運車站前久侯客車
    ，見該機車很久無人騎乘，且電源開關上又插有鑰匙，其誤以為係遭人所棄置，
    遂圖一時方便予以騎用，即為警查獲，其無竊取之意思云云。然查車牌ＺＷＹ－
    五九三號輕型機車，係被害人甲○○所有，於九十年九月三日下午五時許，在雲
    林縣虎尾鎮○○路與信義路口前失竊，當時機車鑰匙插在電門上等情，已迭據被
    害人甲○○先後在警訊及原審審理時指訴不移，並有贓物認領保管收據一紙、車
    輛竊盜車牌失竊資料個別查詢報表一份，附於警卷足稽。次據被告在原審供稱：
    其平日住在高雄，於九十年十一月十二日回老家探望弟弟，於早上八、九時許見
    該車停在虎尾鎮○○路臺西客運車站前，嗣於同日下午二時許見該車仍然停放該
    處，始將車騎走，在此之前已有四、五個月未回雲林各情，亦足認被告所見上開
    機車停放之時間僅為數小時，並無停放數日而無人使用之情事；況觀諸卷附上開
    機車資料及機車照片顯示，該機車為二０００年份，外觀嶄新，座墊上尚舖有塑
    膠護套，外觀顯與一般遭人棄置之破舊車輛殊異，縱認係原竊賊騎用後將之暫停
    該處，仍不失為被害人所失竊之所有物，被告見之猶將之擅行駛離供己騎用，主
    觀上顯係出於不法所有之意圖，客觀上亦具竊取之行為，而與竊盜罪之構成要件
    相當。綜上足認被告所辯，要屬畏罪避重就輕之飾詞，無足取信。本件事證已臻
    明確，被告之犯行洵堪認定，應予依法論科。
二、核被告所為，係犯刑法第三百二十條第一項之竊盜罪。原審本於同上之見解，適
    用該法條及刑法第四十一條第一項前段，罰金罰鍰提高標準條例第一條前段、第
    二條，並審酌被告之素行、犯罪之動機、目的、方法、被害人所受損害、及其犯
    後態度等一切情狀，對其量處拘役五十日，並諭知如易科罰金以三百元折算一日
    之標準，以資懲儆。經核認事用法並無不合，量刑亦稱妥適。被告上訴意旨，或
    否認竊盜或認量刑過重，指摘原判決不當，為無理由，應予駁回。
三、據上論斷，應依刑事訴訟法第三百六十八條，判決如主文。
本案經檢察官曾顯智到庭執行職務。
中      華      民      國    九十一    年      三      月     十九     日
                                  臺灣高等法院臺南分院刑事第二庭
                                      審判長法官  游  明  仁
                                            法官  蘇  重  信
                                            法官  林  永  茂
右正本證明與原本無異。
不得上訴。
                                      法院書記官  劉  岳  文
中      華      民      國    九十一    年      三      月     十九     日
刑法第三百二十條第一項：
意圖為自己或第三人不法之所有，而竊取他人之動產者，為竊盜罪，處五年以下有期
徒刑、拘役或五百元以下罰金。
